臺灣新竹地方法院刑事判決　　　　　　　　　　　　九十二年度易字第五一三號
　　公　訴　人　臺灣新竹地方法院檢察署檢察官
　　被　　　告　丙○○
右列被告因家暴傷害案件，經檢察官提起公訴（九十二年度偵字第三０五八號），經
本院合議庭裁定進行簡式審判程序，判決如左：
    主      文
丙○○傷害人之身體，處拘役拾日，如易科罰金，以佰元折算壹日。
    事      實
一、丙○○與甲○○原係夫妻關係，二人具有家庭暴力防治法第三條第一款之家庭成
    員關係，平日感情不睦而迭起爭執，於民國九十二年一月二十八日晚上六時許（
    起訴書誤載為九十一年一月二十八日，又原起訴事實為丙○○基於傷害人身體之
    概括犯意，於同日早上十一時許、下午四時許，以拳腳毆打甲○○，經公訴人於
    本院審理時當庭以言詞減縮此部分犯罪事實），在新竹縣竹北市○○里○鄰○○
    路五十九號六樓之三住處內，與甲○○因細故發生爭執，丙○○竟基於傷害人身
    體之犯意，以筆筒丟擲甲○○之頭部，致甲○○受有前額頭皮撕裂一‧五公分之
    傷害。
二、案經甲○○訴由臺灣新竹地方法院檢察署檢察官偵查起訴。
    理      由
一、認定犯罪事實所憑之證據及其認定之理由：
  (一)本件被告丙○○所涉傷害犯行，非死刑、無期徒刑、最輕本刑為三年以上有期徒
    刑之罪，或高等法院管轄第一審之案件，被告於本院準備程序進行中，就被訴事
    實為有罪之陳述，經本院合議庭評議結果認合於刑事訴訟法第二百七十三條之一
    第一項之規定，裁定進行簡式審判程序，合先敘明。
  (二)訊據被告丙○○對於上開傷害甲○○之事實坦承不諱，核與告訴人甲○○於警、
    偵訊中指訴情節相符，並經證人魏伯郡、魏伯誠（即被告與告訴人之子）於九十
    二年二月十二日在檢察事務官詢問中證述屬實，且有祐生醫院九十二年二月十二
    日（甲）字第二二二八號甲種診斷證明書可資佐憑，事證明確，被告犯行堪以認
    定。雖證人魏伯誠於九十二年七月十七日檢察官偵訊中改口證稱：未見到被告毆
    打告訴人云云，然證人於事件發生之初，記憶較為清晰，其證詞受外界影響之程
    度較輕微；反之，經過時間沉澱，證人受外界影響之可能顯著提高，所為證詞之
    可信度則降低；且被告與告訴人於九十二年一月三十日離婚後，證人魏伯誠於偵
    訊時係由被告之親友照顧中，極有可能受被告之影響而為有利被告之陳述，其證
    言尚難為被告有利之認定，附此敘明。
二、論罪、科刑及適用之法律
  (一)按被告丙○○與告訴人甲○○於被告犯罪時有配偶之身分關係，為家庭暴力防治
    法所稱之家庭成員，核被告所為，係犯刑法第二百七十七條第一項之傷害罪。
  (二)科刑：爰審酌被告不顧夫妻之情犯下本案之情節，並參酌告訴人受傷之程度，暨
    被告犯後態度，被告與告訴人離婚後所生三名子女年齡最小者僅一歲多，被告之
    長子魏伯郡為智能障礙及白血病之身心障礙者，有戶籍謄本影本、魏伯郡之身心
    障礙手冊及全民健康保險證明卡各一紙附卷可憑等一切情狀，量處如主文所示之
    刑，並諭知易科罰金之折算標準。
據上論斷，應依刑事訴訟法第二百七十三條之一第一項、第二百九十九條第一項前段
，刑法第二百七十七條第一項、第四十一條第一項，罰金罰鍰提高標準條例第一條前
段、第二條，判決如主文。
本件經檢察官乙○○到庭執行職務。
中      華      民      國    九十三    年      一      月      十二    日
              臺灣新竹地方法院刑事第三庭
                                        法  官  林  秋  宜
右正本證明與原本無異。
如不服本判決，應於判決送達後十日內向本院提出上訴狀（應抄附繕本）。告訴人或
被害人如對於本判決不服者，應具備理由請求檢察官上訴，其上訴期間之計算係以檢
察官收受判決正本之日期為準。
                                        書記官  張  永  榮
中      華      民      國    九十三    年      一      月      十二    日
附錄本案論罪科刑法條
刑法第二百七十七條（普通傷害罪）
傷害人之身體或健康者，處三年以下有期徒刑、拘役或一千元以下罰金。
犯前項之罪因而致人於死者，處無期徒刑或七年以上有期徒刑；致重傷者，處三年以
上十年以下有期徒刑。
